臺灣基隆地方法院基隆簡易庭小額民事判決
110年度基小字第160號
原      告  明台產物保險股份有限公司

法定代理人  長瀨耕一


訴訟代理人  欒永彬  
            張家銘  
被      告  陳宏昇  

上列當事人間損害賠償事件，本院於民國110年3月31日言詞辯論
終結，判決如下：
    主  文
被告應給付原告新臺幣壹萬陸仟零伍拾肆元，及自民國一○九年
十二月二十二日起至清償日止，按週年利率百分之五計算之利息
。
原告其餘之訴駁回。
訴訟費用新臺幣壹仟元，由被告負擔新臺幣玖佰柒拾參元，餘由
原告負擔。
本判決第一項得假執行。
    事實及理由
一、本件被告經合法通知，未於言詞辯論期日到場，查無民事訴
    訟法第386條所列各款情事，爰依原告聲請由其一造辯論而
    為判決。
二、原告起訴主張：原告承保訴外人朱周祥所有之車牌號碼000-
    0000號自用小客車（下稱系爭車輛），訴外人朱周祥於108
    年2月12日下午7時20分許駕駛系爭車輛行經基隆市信義區孝
    東路往培德路方向近台62甲線公路孝東路交流道附近，適逢
    被告駕駛車牌號碼000-0000號自用小客車行經該處，因被告
    有變換車道未讓直行車先行及未保持行車安全間隔等違規事
    由，而撞擊系爭車輛致生損害，經送廠修理後，其修復費用
    為16,504元（含鈑金拆裝工資：3,685元、烤漆工資：10,98
    8元、零件：1,831元）。原告已依保險契約如數給付被保險
    人，依法取得代位求償權，原告自得向被告求償。為此，依
    侵權行為及保險代位之法律關係，提起本件訴訟，並聲明：
    被告應給付原告16,504元及自起訴狀繕本送達被告之翌日起
    至清償日止，按年息5%計算之利息。
三、被告未於言詞辯論期日到場，亦未提出書狀作何聲明或陳述
    。
四、本院得心證之理由：
　㈠按因故意或過失，不法侵害他人之權利者，負損害賠償責任
    ；汽車、機車或其他非依軌道行駛之動力車輛，在使用中加
    損害於他人者，駕駛人應賠償因此所生之損害，民法第 184
    條第1項前段、第191條之2前段分別有明文。又被保險人因
    保險人應負保險責任之損失發生，而對於第三人有損失賠償
    請求權者，保險人得於給付賠償金額後代位行使被保險人對
    第三人之請求權，但其所請求之數額，以不逾賠償金額為限
    ，保險法第53條第1項亦有明定。次按物被毀損時，被害人
    除得依民法第196條請求賠償外，並不排除民法第213條至第
    215條之適用。依民法第196條請求賠償物被毀損所減少之價
    額，得以修復費用為估定之標準，但以必要者為限（例如：
    修理材料以新品換舊品，應予折舊）。被害人如能證明其物
    因毀損所減少之價額，超過必要之修復費用時，就其差額，
    仍得請求賠償，此有最高法院77年度第9次民事庭會議決議
    可資參照。
　㈡原告主張被告駕駛車號000-0000號自用小客車，於108年2月1
    2日下午7時20分許，行經基隆市信義區孝東路往培德路方向
    近台62甲線公路孝東路交流道附近，與系爭車輛發生碰撞，
    致系爭車輛受損，及原告已依約賠付上揭金額而修復系爭車
    輛等事實，業據原告提出系爭車輛行車執照、訴外人朱周祥
    駕駛執照、基隆市警察局道路交通事故當事人登記聯單、道
    路交通事故現場圖、基隆市警察局道路交通事故初步分析研
    判表、車輛維修照片、博達汽車股份有限公司內湖廠估價單
    、電子發票證明聯、明台產物保險股份有限公司汽車險賠款
    同意書等件影本為證，且經本院依職權向基隆市警察局調閱
    本件道路交通事故相關資料（見該局109年12月21日基警交
    字第1090050935號函暨其附件，含道路交通事故現場圖、道
    路交通事故調查報告表㈠、㈡、基隆市警察局道路交通事故談
    話紀錄表、道路交通事故當事人酒精測定紀錄表、道路交通
    事故初步分析研判表、照片17張等）在卷可稽，堪信為真。
　㈢汽車在同向2車道以上之道路變換車道時，應讓直行車先行，
    並注意安全距離，道路交通安全規則第98條第1項第6款定有
    明文。經查，本件道路交通事故之發生，係因被告變換車道
    未讓直行車先行之違規事實而肇致，有基隆市警察局道路交
    通事故初步分析研判表在卷可佐，且與道路交通事故現場圖
    所示相關車輛行車軌跡所示情形及警方到場處理時所拍攝之
    照片相符，應可認定；從而堪認被告係有過失，是被告對系
    爭車輛所受損害自應負侵權行為損害賠償責任。而原告既已
    依保險契約給付系爭車輛之修復費用修復系爭車輛，自得依
    保險法第53條規定代位行使對被告之損害賠償請求權。
　㈣原告主張其所支付之系爭車輛受損之修復費用為16,504元（
    含鈑金拆裝工資：3,685元、烤漆工資：10,988元、零件：1
    ,831元），業經提出電子發票證明聯、博達汽車股份有限公
    司內湖廠估價單等件為證，核其修復內容與卷內車損照片所
    示並無不合，堪認上開修復項目所需之費用，均屬本件事故
    之必要修復費用無訛。
　㈤再查系爭車輛於107年6月出廠（見系爭車輛之行車執照影本
    ，因不知其確切之出廠日期，推定系爭車輛為107年6月15日
    出廠，而以107年6月15日為計算折舊之基準），至事故發生
    即受損之108年2月12日止，依營利事業所得稅查核準則第95
    條第6款規定：「固定資產提列折舊採用定率遞減法者，以1
    年為計算單位，其使用期間未滿1年者，按實際使用之月數
    相當於全年之比例計算之，不滿1月者，以月計」之方法計
    算結果，使用之時間應以8月計，其車輛及附加零件已有折
    舊，應將折舊部分予以扣除。本院依行政院所頒固定資產耐
    用年數表及固定資產折舊率之規定，自用小客車之耐用年數
    為5年，依定率遞減法每年折舊369‰，則原告請求之修理費
    中，材料部份之1,831元應予折舊，依上開標準計算折舊後
    ，原告所得請求之材料部份費用為1,381元（計算式：折舊
    值為1,831元369‰⁸／₁₂=450元【元以下四捨五入，下同】
    ，折舊後價值為1,831元-450元=1,381元）。加計其餘不應
    折舊之修復金額（鈑金拆裝工資：3,685元、烤漆工資：10,
    988元），則修復系爭車輛之必要費用應為16,054元（計算
    式：1,381元+3,685元+10,988元=16,054元）。故原告主張
    之車輛修復費用，在此範圍內係屬必要，逾此範圍，即非可
    採。
　㈥按給付無確定期限者，債務人於債權人得請求給付時，經其
    催告而未為給付，自受催告時起，負遲延責任。其經債權人
    起訴而送達訴狀，或依督促程序送達支付命令，或為其他相
    類之行為者，與催告有同一之效力。遲延之債務，以支付金
    錢為標的者，債權人得請求依法定利率計算之遲延利息，但
    約定利率較高者，仍從其約定利率；應付利息之債務，其利
    率未經約定，亦無法律可據者，週年利率為5%，民法第229
    條第2項、第233條第1項及第203條分別定有明文。經查，本
    件原告所代位係侵權行為損害賠償之債，為給付未確定期限
    債務。是原告請求自起訴狀繕本送達翌日（即109年12月22
    日）起至清償日止，按週年利率5%計算之法定遲延利息，合
    於上開規定，應予准許。
五、綜上所述，原告基於民法侵權行為之規定及保險代位之法律
    關係，請求被告給付16,054元，及自起訴狀繕本送達之翌日
    即109年12月22日起至清償日止，按週年利率5%計算之利息
    ，為有理由，應予准許。逾此範圍之請求，為無理由，應予
    駁回。
六、本件係適用小額訴訟程序所為被告敗訴之判決，依民事訴訟
    法第436條之20規定，就原告勝訴部分依職權宣告假執行。
七、訴訟費用即第一審裁判費1,000元，由被告負擔973元，餘由
    原告負擔。
八、據上論結，本件原告之訴為一部有理由、一部無理由，依民
    事訴訟法第436條之23、第436條之19第1項、第436條之20、
    第436條第2項、第385條第1項前段、第79條、第87條第1項
    判決如主文。
中　　華　　民　　國　　110 　年　　4 　　月　　7 　　日
                  基隆簡易庭法　官　李謀榮　　　　　
以上正本係照原本作成。
對於本件判決如有不服，應於收受送達後20日內向本院提出上訴
書狀，上訴於本院合議庭，並按他造當事人之人數附具繕本。
當事人之上訴，非以判決違背法令為理由不得為之，上訴狀應記
載上訴理由，表明下列各款事項：
㈠原判決所違背之法令及其具體內容。
㈡依訴訟資料可認為原判決有違背法令之具體事實。
如委任律師提起上訴者，應一併繳納上訴審裁判費。
中　　華　　民　　國　　110 　年　　4 　　月　　7 　　日
                            書記官　鄭又綾